臺灣高雄地方法院刑事判決　　　　　　　 94年度訴字第259號
公　訴　人　臺灣高雄地方法院檢察署檢察官
被　　　告　甲○○　男　29歲.
上列被告因違反毒品危害防制條例案件，經檢察官提起公訴（93
年度毒偵緝字第682 號）及移送併案審理（93年度毒偵字第7059
號、94年度毒偵字第902 號、第2020號），嗣被告於本院準備程
序進行中，為有罪之陳述，經本院合議庭裁定由受命法官，獨任
進行簡式審判程序審，判決如下：
    主  文
甲○○連續施用第一級毒品，處有期徒刑壹年，扣案之第一級毒
品海洛因貳包（合計淨重零點貳公克、包裝重零點肆陸公克）
，沒收銷燬之；又連續施用第二級毒品，處有期徒刑陸月；應執
行有期徒刑壹年肆月。扣案之第一級毒品海洛因貳包（合計淨重
零點貳公克、包裝重零點肆陸公克），沒收銷燬之。
    事  實
一、甲○○於民國90年間因違反毒品危害防制條例、偽造文書及
    搶奪案件，經本院分別判處有期徒刑11月、3 月及2 年確定
    ，並定應執行刑為有期徒刑3 年，送監執行後，於93年6 月
    15日縮短刑期假釋出監（假釋期滿日期為94年3 月28日，本
    件於假釋中犯罪，不構成累犯）。又曾於90年間因施用毒品
    案件，經本院裁定送強制戒治，於91年2 月28日因停止處分
    執行出戒治所，接續徒刑之執行，俟於同年9 月16日戒治期
    滿。詎甲○○於前受強制戒治期滿後5 年以內，猶不知悔改
    ，復基於施用第一級毒品海洛因及第二級毒品甲基安非他命
    之概括犯意，自93年7 月中旬起，至94年6 月2 日止，連續
    在高雄市前金區○○○路157 號4 樓之2 住處及高雄縣、市
    境內公共廁所等處，分別施用第一級毒品海洛因及第二級毒
    品甲基安非他命各多次。嗣經警分別於(1)93年8 月5 日下午
    1 時50分許，在高雄縣鳳山市黃埔二村東二巷81附5 號查獲
    ，並扣得第一級毒品1 包（淨重0.05公克、空包裝重0.19公
    克）；(2)93年10月17日晚間8 時30分許，在高雄市○鎮區○
    ○路與沱江街口查獲，並採尿送驗；(3)93年12月3 日下午6
    時30分許，在高雄市新興區○○○路157 號前查獲，並採尿
    送驗；(4)94年3 月8 日下午2 時20分許，在高雄縣鳳山市○
    ○○路175 巷巷口查獲，並扣得第一級毒品海洛因1 包（淨
    重0.18公克、空包裝重0.27公克）。
二、案經內政部警政署高雄港務警察局移送臺灣高雄地方法院檢
    察署檢察官偵查起訴及併案審理。
    理  由
一、訊據被告甲○○對上揭施用第一級毒品海洛因及第二毒品甲
    基安非他命多次之犯罪事實於本院審理時均供認不諱，而被
    告於上揭時、地遭警查獲時所採尿液送驗結果，確呈嗎啡及
    甲基安非他命陽性反應之事實，有高雄市立凱旋醫院93年8
    月24日轉碼編號：00000000號、93年10月29日轉碼編號0000
    0000號、93年12月20日轉碼編號：00000000號濫用藥物尿液
    檢驗報告3 紙及臺灣檢驗科技股份有限公司94年3 月23日報
    告編號kＺ000000000000號濫用藥物尿液檢驗報告1 紙附卷可
    稽，另扣案之毒品2 包，經送驗結果，均確屬第一級毒品海
    洛因（合計淨重0.23公克、包裝重0.46公克）無訛，有法務
    部調查局93年9 月21日調科壹字第220018056 號及94年5 月
    11日調科壹字第220019762 號鑑定通知書2 紙在卷可稽。綜
    上足認，被告上揭自白核與事實相符，應堪採信。
二、又被告前於90年間因施用毒品案件，經本院裁定送強制戒治
    ，於91年2 月28日因停止處分執行出戒治所，接續徒刑之執
    行，俟於同年9 月16日戒治期滿乙節，有臺灣高等法院被告
    全國前案紀錄表、被告刑案資料查註紀錄表各1 份在卷可稽
   。 被告於強制戒治執行完畢釋放後5 年內再施用第一級毒品
    海洛因及第二級毒品甲基安非他命，核其所為，係犯毒品危
    害防制條例第10條第1 項之施用第一級毒品罪，及同條例第
    10條第2 項之施用第二級毒品罪。被告持有毒品，復進而施
    用，其持有毒品之低度行為，為施用毒品之高度行為所吸收
    ，不另論罪。被告多次施用第一級毒品及第二級毒品之犯行
    ，時間緊接，所犯構成要件相同，顯係各基於概括犯意為之
    ，為連續犯，依刑法第56條規定，各以一罪論，並均加重其
    刑。公訴人雖僅就被告自93年7 月中旬起，至同年8 月4 日
    止之多次施用第一級毒品犯行，及93年7 月底至同年8 月五
    日止多次施用第二級毒品甲基安非他命犯行起訴，惟其餘部
    分與上開已起訴之被告施用第一級、第二級毒品犯行間，有
    連續犯之裁判上一罪關係，應為起訴效力所及，本院基於裁
    判不可分之原則，自得併予審理。又被告所犯上開施用第一
    級毒品罪及施用第二級毒品罪間，犯意各別，罪名不同，應
    分論併罰之。爰審酌被告前因施用毒品案件，屢次進行勒戒
    、戒治，猶不知悔改再犯本案相同罪行，顯見意志不堅，並
    對施用毒品之行為不知悛悔，惟其犯罪係戕害自身，尚未害
    及他人，及犯後已坦承犯行，態度尚佳等一切情狀，爰酌情
    各量處如主文所示之刑，並定其應執行之刑，以示儆懲。
三、又扣案之白粉2 包屬第一級毒品海洛因，有如前述，包裝部
    分因與毒品無法析離，均應依毒品危害防制條例第18條第1
    項前段之規定，沒收銷燬之。至於送驗耗費之海洛因部分，
    既已滅失不存在，自無宣告沒收銷燬之必要，附此敘明。
據上論斷，應依刑事訴訟法第273 條之1 第1 項、第299 條第1
項前段，毒品危害防制條例第10條第1 項、第2 項、第18條第1
項前段，刑法第11條、第56條、第51條第5 款，判決如主文。
本案經檢察官乙○○到庭執行職務。
中　　華　　民　　國　　94　　年　　6 　　月　　30　　日
                刑事第十五庭   法  官  林揚奇
以上正本證明與原本無異。
如不服本判決，應於判決送達後10日內，向本院提出上訴狀。
中　　華　　民　　國　　94　　年　　6 　　月　　30　　日
                               書記官  于耀文
附錄本案判決論罪科刑法條全文
毒品危害防制條例第10條：
施用第一級毒品者，處六月以上五年以下有期徒刑。
施用第二級毒品者，處三年以下有期徒刑。
